【裁判字號】    91,易,1202
【裁判日期】    920109
【裁判案由】    竊盜等
【裁判全文】
臺灣桃園地方法院刑事判決                        九十一年度易字第一二二號
    公  訴  人  臺灣桃園地方法院檢察署檢察官
    被      告  乙○○  男  十.
右列被告因竊盜等案件，經檢察官提起公訴（九十年度偵字第二一一九五、九十一年
度偵字第二一七二號號），本院判決如左：
    主    文
乙○○連續攜帶兇器竊盜，處有期徒刑柒月；又故買贓物，處有期徒刑肆月；應執行
有期徒刑拾月。
    事    實
一、乙○○意圖為自己不法所有並基於竊盜之概括犯意，先於民國九十年十二月五日
    十八時許，在桃園縣中壢市○○路六七二號前，見黃兆逸所有車牌號碼為ＵＺＦ
    —０三一號輕機車停於該處，且見鑰匙插在機車鑰匙孔，認有機可趁，乃發動引
    擎騎乘離去而竊取得手，復為避免被警察取締再被處罰鍰，復於翌日凌晨零時許
    ，在桃園縣楊梅鎮○○○街其住處附近，利用客觀上對人生命、身體安全構成威
    脅，具有危險性可作為凶器使用非其所有之十號梅花板手，竊取甲○○所有車牌
    號碼ＳＫＬ─一八三號輕機車之車牌一面，得手後，旋將上開竊得之車牌改懸於
    前揭竊得輕機車，而留供己代步使用。嗣其於九十年十二月七日二十一時許，駕
    駛上開機車，途經桃園縣中壢市○○○路與龍岡路口，經警發覺可疑當場查獲。
    詎乙○○不知慎行，明知車號ＬＮＹ─八七九號重型機車，並無合法來源之證明
    文件，為來源不明之贓物（該機車係係李瓊慧所有，九十年十二月二十五日晚間
    十九時十分許，在桃園縣楊梅鎮○○街為姓名年籍不詳之人竊取該車價值新台幣
    （下同）一萬元），竟仍於九十一年一月十二日二十三時許，在桃園縣楊梅鎮「
    紅蘋果」網咖前，以新台幣六千元代價向姓名年籍不詳、綽號「小寶」之成年男
    子故買使用，並已支付三千元，嗣於同年月十五日二時三十分許，在桃園縣平鎮
    市○○路八號前為警查獲。
二、案經桃園縣警察局中壢、平鎮分局分別報告台灣桃園地方法院檢察署檢察官偵查
    起訴。
    理    由
一、訊據被告固坦承如何先後竊取車號ＵＺＦ—０三一號機車、ＳＫＬ—一八三號機
    車車牌及如何自「小寶」男子處購買ＬＮＹ—八七九號重型機車之事實不諱，惟
    否認有何故買贓物犯行，辯稱：不知道該部機車為贓車云云。經查：關於被告竊
    取上開機車及車牌之事實，經核與被害人黃兆逸、甲○○所述情節相符，並有贓
    物領據二紙及車輛竊盜車牌失竊資料個別查詢報告表各一紙附卷可稽，被告竊盜
    犯行足堪認定。又查前開ＬＮＹ—八七九號機車係李瓊慧所有，於九十年十二月
    二十五日晚間十九時十分許，在桃園縣楊梅鎮○○街失竊等情，業據被害人李瓊
    慧證述在卷，且有贓物認領保管單一紙在卷可參；再被告於警訊中及本署初訊時
    自承：上開機車係向「小寶」以六千元購得，有覺得價格怪怪的，尚未拿到駕照
    等語。衡情被告與該「小寶」男子並非熟稔，而於受其交付時竟未詢問該車來源
    ，顯與常情相違，而被告於買受時復未要求該男子提出任何車籍資料，亦與使用
    車輛應隨車攜帶車籍資料以供查驗之常理有違，況被告於偵查中復供陳：「（問
    ：小寶有無說什麼？）他有說車怪怪的，晚上不要使用。」等語，被告有贓物之
    認識甚明；而依據被害人李瓊慧於警訊中供述，該部機車價值約一萬元，而被告
    迭於警訊、偵查中表示係以六千元向小寶購得，已支付三千元等語，則被告僅支
    付三千元即取得該部機車使用，與該部機車價值一萬元顯不相當，而又未能交代
    小寶之年籍資料，益足證其對該部機車有贓物之認識無訛。是以被告復於本院審
    理時供稱，該部機車係以一萬二千元購得，並已支付六千元一節，與其前開所述
    相歧異，顯屬事後圖卸之詞，不足採信。至被告另辯稱遭受警員刑求，才會說以
    六千元購得該部機車，惟被告為警查獲製作警訊筆錄，移送桃園地方法院檢察署
    內勤檢察官偵訊時，並未向檢察官表示遭受刑求之情事，復供稱以六千元購得機
    車，並已支付三千元，而檢察官偵訊時並依法全程錄音，有偵查錄音帶附卷可稽
    ，可見被告於檢察官偵訊陳述係出於任意性，而堪採信，足證被告於警訊中供述
    實在可採，故被告於本院辯稱遭受刑求才會說以六千元購得機車一節，要屬無稽
    ，委無足採。綜上，被告所辯各節均不足採，本件事證明確，被告竊盜、贓物犯
    行均堪認定。
二、核被告所為係犯刑法第三百二十條第一項竊盜罪、同法第三百二十一條第一項第
    三款攜帶兇器之加重竊盜罪及同法第三百四十九條第二項之故買贓物罪。其二次
    竊盜犯行，時間相近，基本構成要件相同，顯係基於概括犯意反覆為之，為連續
    犯論以一攜帶兇器加重竊盜罪，並依法加重其刑。被告所犯攜帶兇器竊盜罪與故
    買贓物罪間，犯意個別，罪名互異，應分論併罰。爰審酌被告犯罪之動機、目的
    、犯罪之手段、犯人之生活狀況、品行、智識程度、犯罪後坦承部分犯行態度尚
    稱良好等及其他一切情狀，量處如主文所示之刑，並定其應執行之刑。被告行竊
    車牌所用之十號梅花扳手，被告於警訊中稱，係自竊得車號ＵＺＦ—０三一號機
    車上取得之工具，復於本院審理時供稱，係以前在工廠工作取得之工具，前後供
    述不同，不能證明為被告所有，爰不予宣告沒收，應予敘明。
據上論斷，應依刑事訴訟法第二百九十九條第一項前段，刑法第五十六條、第三百二
十一條第一項第三款、第三百四十九條第二項、第五十一條第五款，罰金罰鍰提高標
準條例第一條前段，判決如主文。
本案經檢察官王以文到庭執行職務。
中      華      民      國    九十二    年      一      月      九      日
                                臺灣桃園地方法院刑事第六庭
                                      法  官  黃永定
右正本證明與原本無異。
如不服本判決，應於判決送達後十日內，向本院提出上訴狀。
                                      書記官  施春祝
中      華      民      國    九十二    年      一      月      十四    日
附論罪科刑依據之法條：
刑法第三百二十一條
犯竊盜罪而有左列情形之一者，處六月以上、五年以下有期徒刑：
一於夜間侵入住宅或有人居住之建築物、船艦或隱匿其內而犯之者。
二  毀越門扇、牆垣或其他安全設備而犯之者。
三  攜帶兇器而犯之者。
四  結夥三人以上而犯之者。
五  乘火災、水災或其他災害之際而犯之者。
六  在車站或埠頭而犯之者。
前項之未遂犯罰之。
刑法第三百四十九條
收受贓物者，處三年以下有期徒刑、拘役或五百元以下罰金。
搬運、寄藏、故買贓物或為牙保者，處五年以下有期徒刑、拘役或科或併科一千元以
下罰金。
因贓物變得之財物，以贓物論。


司法院資訊處製作；財團法人民間司法改革基金會備份。
